最高法院刑事判決　　　　　　一○○年度台上字第六二二六號
上　訴　人　吳家祥
選任辯護人　賴鴻鳴律師
　　　　　　黃俊達律師
　　　　　　粘怡華律師
上列上訴人因殺人未遂案件，不服台灣高等法院台南分院中華民
國九十九年八月十七日第二審判決（九十九年度上訴字第五六四
號，起訴案號：台灣台南地方法院檢察署九十八年度偵字第一六
０六０、一六八０七號），提起上訴，本院判決如下：
    主  文
上訴駁回。
    理  由
按刑事訴訟法第三百七十七條規定：上訴於第三審法院，非以判
決違背法令為理由不得為之；是提起第三審上訴，應以原判決違
背法令為理由，係屬法定要件；如果上訴理由書狀並未依據卷內
訴訟資料具體指摘原判決不適用何種法則或如何適用不當，或所
指摘原判決違法情事顯與法律規定得為第三審上訴理由之違法情
形不相適合時，均應認其上訴為違背法律上之程式，予以駁回。
上訴人吳家祥關於殺人未遂部分之上訴意旨略以：(一)上訴人與林
明義（經第一審判刑確定）坐在車內對外開槍，當時車速多少？
距楊順博多遠？又手持之槍枝是否異於一般槍枝而難以掌控？上
開均與認定上訴人是否有殺人之不確定故意有關，原審未詳為調
查，自有違法。(二)依證人即與上訴人同車之龐士傑於偵查中之證
述，當時楊順博距離車子約張開手臂二倍之長度，即至多約四公
尺之距離，原判決未說明何以如此短之距離，上訴人不能精確瞄
準，遽認上訴人有不確定之殺人故意，有理由不備及採證違背經
驗法則之違法等語。
惟查：本件原判決維持第一審關於依想像競合犯關係從一重論處
上訴人殺人未遂罪刑之判決（處有期徒刑陸年；上訴人另違反槍
砲彈藥刀械管制條例部分，業經第一審判刑確定），駁回上訴人
在第二審之上訴，已詳敘其調查證據之結果及證據取捨並認定事
實之理由；從形式上觀察，原判決並無違背法令之情形。又刑法
上之不確定故意係指為行為者對於行為之客體或結果之發生，並
無確定之認識，但若其發生，亦不相違其本意。原判決於理由欄
詳細說明其認定上訴人與林明義見楊順博走出店外，自車內回頭
對楊順博所在之處開槍，因車輛在行進中，不易控制射擊準確度
，上訴人仍朝楊順博所在之處濫射，其有楊順博或他人被擊中而
死亡亦不違背其本意之不確定殺人故意，上訴人所辯僅對空鳴槍
示警，並無殺人之犯意，不足以採之理由。經核俱與卷內資料相
符，原判決亦無證據調查未盡、判決理由不備、採證認事違背證
據法則之違法。至上訴人所坐車輛當時之車速、楊順博與上訴人
所坐車之距離、上訴人所持之槍枝是否易於掌控及能否精確射擊
等，均屬枝節，與原判決所為之上開認定無關，上訴意旨係就原
審採證認事之適法職權行使及原判決已說明之事項，漫事指摘，
為事實上之爭執；其他上訴意旨，並未依據卷內資料具體指摘原
判決究係如何違背法令，俱非適法之第三審上訴理由。綜上，應
認上訴人關於殺人未遂部分之上訴違背法律上之程式，予以駁回
。又本件得上訴之殺人部分，其上訴為不合法，本院由程序上予
以駁回，對於原判決認與之有想像像競合犯關係之刑法第三百五
十四條第一項之毀損部分，該罪核屬刑事訴訟法第三百七十六條
第一款之案件，不得上訴於第三審法院，本院自無從適用審判不
可分原則，併為實體上審判；上訴人此部分之上訴應不合法，併
予駁回。
據上論結，應依刑事訴訟法第三百九十五條前段，判決如主文。
中    華    民    國  一○○  年   十一   月    十    日
                      最高法院刑事第三庭
                          審判長法官  林  永  茂  
                                法官  蘇  振  堂  
                                法官  林  秀  夫  
                                法官  林  立  華  
                                法官  蔡  國  在  
本件正本證明與原本無異
                                      書  記  官  
中    華    民    國  一○○   年   十一  月   十七   日
                                                      v